【裁判字號】    98,易緝,124
【裁判日期】    980707
【裁判案由】    毒品危害防制條例
【裁判全文】
臺灣臺北地方法院刑事判決             98年度易緝字第124號
公  訴  人  臺灣臺北地方法院檢察署檢察官
被      告  甲○○
                    （
上列被告因違反毒品危害防制條例案件，經檢察官提起公訴（97
年度毒偵字第1054號），被告就被訴事實為有罪之陳述，本院裁
定以簡式審判程序審理，判決如下：
    主  文
甲○○施用第二級毒品，累犯，處有期徒刑陸月，如易科罰金，
以新臺幣壹仟元折算壹日。
    事  實
一、甲○○曾因施用毒品案件，經本院以94年度毒聲字第285 號
    刑事裁定送觀察、勒戒，於民國94年12月6 日入所執行，因
    認有繼續施用傾向，經本院以95年度毒聲字第128 號刑事裁
    定令入戒治處所施以強制戒治，嗣認無繼續戒治之必要，於
    95年11月23日停止戒治出所，所餘戒治期間付保護管束，於
    96年2 月5 日期滿未經撤銷停止戒治，視為執行完畢，並因
    贓物及違反動產擔保交易法案件，經本院分別以95年度易字
    第86號刑事判決、95年度易字第910 號刑事判決判處有期徒
    刑4 月、2 月確定，並經本院以95年度聲字第1839號刑事裁
    定定應執行刑為5 月確定，於95年11月23日入所執行，於96
    年4 月22日期滿執行完畢。詎甲○○仍不知悔改，猶基於施
    用第二級毒品甲基安非他命（起訴書誤載為安非他命）之犯
    意，於97年3 月5 日下午，以新臺幣（下同）1,000 元之代
    價，向他人購得甲基安非他命而持有，進而於翌日（6 日）
    下午5 時許，在臺北縣新店市○○路○段53號3 樓住處，以
    將甲基安非他命置於扣案吸食器內燒烤加熱生煙吸聞之方式
    ，施用甲基安非他命1 次，並於施用後將該吸食器丟棄。嗣
    於97年3 月6 日晚上9 時30分許，在上開住處為警持搜索票
    查獲，始查知上情。
二、案經臺北縣政府警察局新店分局報請臺灣臺北地方法院檢察
    署檢察官偵查起訴。
    理  由
一、按除被告所犯為死刑、無期徒刑、最輕本刑為3 年以上有期
    徒刑之罪或高等法院管轄第一審案件者外，於法院行準備程
    序進行中，被告先就被訴事實為有罪之陳述時，審判長得告
    知被告簡式審判程序之旨，並聽取當事人、代理人、辯護人
    及輔佐人之意見後，裁定進行簡式審判程序；且受命法官行
    準備程序，與法院或審判長有同一之權限；又簡式審判程序
    之證據調查，不受刑事訴訟法第159 條第1 項、第161 條之
    2 、第161 條之3 、第163 條之1 及第164 條至第170 條規
    定之限制，刑事訴訟法第273 條之1 第1 項、第279 條第2
    項前段、第273 條之2 分別定有明文。本案被告所為，係犯
    死刑、無期徒刑、最輕本刑為3 年以上有期徒刑以外之罪，
    其於準備程序中就被訴事實為有罪之陳述，經法官告知簡式
    審判程序之旨，並聽取公訴人、被告之意見後，認為適宜進
    行簡式審判程序，依刑事訴訟法第273 條之1 第1 項規定，
    裁定由進行簡式審判程序，合先敘明。
二、上揭事實業據被告於本院審理中坦承不諱，且經將被告為警
    查獲採集所得之尿液送請鑑定結果，確呈現甲基安非他命陽
    性反應，有臺灣檢驗科技股份有限公司出具之濫用藥物檢驗
    報告、臺北縣政府警察局新店分局扣押物品清單在卷可證，
    被告自白應與事實相符。又被告曾因施用毒品案件，經本院
    以94年度毒聲字第285 號刑事裁定送觀察、勒戒，於94年12
    月6 日入所執行，因認有繼續施用傾向，經本院以95年度毒
    聲字第128 號刑事裁定令入戒治處所施以強制戒治，嗣認無
    繼續戒治之必要，於95年11月23日停止戒治出所，所餘戒治
    期間付保護管束，於96年2 月5 日期滿未經撤銷停止戒治，
    視為執行完畢等事實，有臺灣高等法院被告前案紀錄表在卷
    可查，是被告於觀察、勒戒或強制戒治執行完畢釋放後五年
    內，再犯本案施用第二級毒品之罪，應堪認定。綜上，本案
    事證明確，被告犯行洵堪認定，應依法論科。
三、按甲基安非他命係毒品危害防制條例第2 條第2 項第2 款所
    規定之第二級毒品，不得非法持有、施用。核被告所為，係
    犯毒品危害防制條例第10條第2 項之施用第二級毒品罪。被
    告持有第二級毒品之低度行為，已為施用之高度行為所吸收
    ，不另論罪。被告有如事實欄所載之前科，有臺灣高等法院
    被告全國前案紀錄表及刑案資料查註紀錄表各1 份在卷可查
    ，其於有期徒刑執行完畢後，五年內故意再犯本案有期徒刑
    以上之罪，為累犯，應依刑法第47條第1 項之規定，加重其
    刑。爰審酌被告雖曾經觀察、勒戒及強制戒治，仍未能斷戒
    施用毒品惡習，並逃避追緝，顯見其戒治意志不堅，缺乏勒
    戒動機，行為不當。惟念其施用毒品係對己身殘害，未造成
    他人具體危害，且於本院審理時能坦承犯行，表示悔意，復
    衡其犯罪之動機、目的、手段，犯罪時所受之刺激及其品性
    、生活狀況及智識程度等一切情狀，量處如主文之刑，並諭
    知易科罰金之折算標準，以示儆懲。
四、爰依刑事訴訟法第299 條第1 項前段、第273 條之1 第1 項
    ，毒品危害防制條例第10條第2 項、第18條第1 項前段，刑
    法第11條、第47條第1 項、第41條第1 項前段，判決如主文
    。
本案經檢察官孫沛琦到庭執行職務。
中    華    民    國    98    年    7     月    7     日
                  刑事第七庭  法  官  林勇如
上正本證明與原本無異。
如不服本判決應於收受送達後10日內向本院提出上訴書狀，並應
敘述具體理由；其未敘述上訴理由者，應於上訴期間屆滿後20日
內向本院補提理由書（均須按他造當事人之人數附繕本）「切勿
逕送上級法院」。
                              書記官  葉潔如
中    華    民    國    98    年    7     月    7     日
附錄：本案論罪科刑法條全文
毒品危害防制條例第10條
施用第一級毒品者，處6 月以上5 年以下有期徒刑。
施用第二級毒品者，處3 年以下有期徒刑。


司法院資訊處製作；財團法人民間司法改革基金會備份。
